臺灣桃園地方法院行政訴訟判決　
110年度交字第184號
原      告  范竣登  
被      告  桃園市政府交通事件裁決處
                      設桃園市○○區○○路00號7至8樓
代  表  人  張丞邦    住同上
訴訟代理人  黃一鳴律師
上列當事人間交通裁決事件，原告不服被告民國110年4月8日桃
交裁罰字第58－D6NE60107號裁決，提起行政訴訟，本院判決如下
：
    主  文
原告之訴駁回。
訴訟費用新臺幣參佰元由原告負擔。　　
    事實及理由
壹、程序部分
一、本件原告不服被告於民國110 年4 月8日以桃交裁罰字第58
    -D6NE60107號裁決書所為之裁決，向本院提起撤銷訴訟，依
    兩造書狀所述各節及卷內資料所示，本件事證已臻明確，本
    院認無經言詞辯論之必要，爰依行政訴訟法第237 條之7 之
    規定，不經言詞辯論而為判決。
貳、實體部分　　
一、事實概要：
　　原告騎乘其所有630-LBN號普通重型機車（稱系爭機車），
    於民國110年1月22日14時8分許，行經桃園市○鎮區○○街00號
    前處，因以手持方式使用行動電話進行通話，被桃園市政府
    警察局平鎮分局宋屋派出所（下稱舉發機關）攔停，依道路
    交通管理處罰條例（下稱道交條例）第31條之1第2項規定，
    以掌電字第D6NE60107號舉發違反道路交通管理事件通知單
    （下稱系爭舉發單），舉發原告有「機車駕駛人行駛道路以
    手持方式使用行動電話進行通話」之違規行為，並載明應到
    案日期為110年2月21日前。嗣原告於110年2月14日向被告提
    出申訴，經被告函請舉發機關就原告陳述事項協助查明，舉
    發機關函復依規定舉發尚無違誤；被告於110年4月8日以原
    告於上開時、地有「機車駕駛人行駛道路以手持方式使用行
    動電話進行通話」之違規事實，依道交條例第31條之1第2項
    ，以桃交裁罰字第58－D6NE60107號裁決書（下稱原處分）對
    原告裁處罰鍰新臺幣（下同）1,000元，原處分於110年4月1
    2日對原告送達。原告不服，於110年4月26日向本院提起行
    政訴訟。
二、原告起訴主張：
　　原告係因員警騎乘警用機車尾隨在其前開機車後，伊係持用
    手機要錄影並全程蒐證，員警不騷擾伊，伊就不會違規等語
    ，並聲明：原處分撤銷。
三、被告則以：
　　警員提供之密錄器及警用機車行車紀錄器内容，可見原告於
    駕駛中使用手機而為警員所當場目睹，又參警員提供之採證
    照片可見，原告騎乘系爭機車停在交通號誌（綠燈）前時，
    有以手取出手機使用，再參警員之職務報告對當時原告使用
    手機騎乘系爭機車過程搖晃之情節已清楚描述，核原告於採
    證照片中之行為與警員所述之情形大致相符。又原告稱員警
    尾隨騷擾等語，惟原告並未舉證以證其實，其所稱不足採信
    等語置辯，並聲明：原告之訴駁回。
四、本院之判斷：
  ㈠按機車駕駛人於行駛道路時，以手持方式使用行動電話、電
    腦或其他相類功能裝置進行撥接、通話、數據通訊或其他有
    礙駕駛安全之行為者，處1,000元罰鍰，道交條例第31條之1
    第2項定有明文。又「駕駛人駕駛汽車，除應遵守道路交通
    標誌、標線、號誌之指示，並服從交通指揮人員之指揮外，
    並應遵守下列規定：三、禁止以手持方式使用行動電話、電
    腦或其他相類功能裝置進行撥接、通話、數據通訊或其他有
    礙駕駛安全之行為」，道路交通安全規則第90條第1項第3款
    定有明文。
　㈡經查，原告騎乘系爭機車，於110年1月22日14時8分許，在平
    鎮區廣平街49號前，因有「機車駕駛人行駛道路以手持方式
    使用行動電話進行通話」之違規行為，遭舉發機關執勤員警
    製單舉發，原告雖提出申訴不服舉發，惟經被告函請舉發機
    關查明原告陳述情節及違規當時情形後，仍認違規事實明確
    ，乃依道交條例第31條之1第2項規定，以原處分裁處原告罰
    鍰1,000元等情，有系爭舉發單（本院卷第44頁）、原告申
    訴資料（本院卷第48頁）、桃園市政府警察局平鎮分局110
    年6月3日平警分交字第1100018736號函（本院卷第60頁）、
    原處分（本院卷第40頁）、採證照片（本院卷第62-74頁）
    在卷可稽，核堪採認為真實。
  ㈢觀諸本件採證照片（本院卷第62-74頁），可見原告以手持行
    動電話，並低頭查看。再查，證人即本件舉發機關執勤員警
    甲○○於本院審理時到庭證稱：伊當日是巡邏勤務，原告在停
    等紅燈時拿出手機，明顯於綠燈時仍使用手機，造成後方車
    輛無法往前，伊將原告攔下，原告說伊要反蒐證才會使用手
    機，伊並未對原告進行跟監等語（見本院卷第80至81頁）。
　㈣再者，經本院勘驗影像為警用行車紀錄器畫面，日期為2021/
    1/22，於13：53：39時，員警騎乘警用機車到達號誌管制路
    口時，系爭機車自對向車道亦同時駛入路口直行，與員警交
    會而過，員警即在路口迴轉追隨系爭機車。於13：53：52時
    ，前方路口號誌為圓形紅燈，並可見系爭機車已接近停止線
    準備停車。於13：54：05時，系爭機車駕駛在停止線前道路
    停等紅燈時，駕駛自褲子右側口袋取出手機低頭以兩手操作
    使用。於13：54：14時，路口號誌變換為圓形綠燈，系爭機
    車駕駛仍持續低頭使用手機。於13：54：17時，駕駛抬頭看
    見圓形綠燈，乃以右手單手騎乘起步，並仍持續以左手使用
    手機，機車稍有左右搖晃，於13：54：22時，駕駛將手機放
    置到右手臂旁向後拍攝並持續以右手單手騎乘等情，此有本
    院勘驗筆錄1 份在卷（見本院卷第96至97頁）可稽，被告對
    此表示無意見等語，此有被告110年11月15日桃交裁申字第1
    100120590號函可憑（見本院卷第108頁），而原告對前開勘
    驗筆錄並未表示有何意見，僅稱員警有何理由跟監並伺機行
    動等語，有陳報狀可證（見本院卷第104頁）。
　㈤按駕駛人應隨時注意路況，不容於駕駛行為中片刻以手持方
    式使用行動電話、電腦或其他相類功能裝置，而失去注意安
    全駕駛之行為，以避免影響其他用路人及駕駛人本身之道路
    交通安全。原告既於停等紅燈時以手持方式操作行動電話之
    該等功能，於綠燈時以右手單手騎乘機車，左手仍持續使用
    行動電話，即屬於有礙駕駛安全之行為，是原告確有以手持
    方式使用行動電話進行撥接通話數據通話之違規行為無訛，
    被告據此裁罰原告，洵屬有據。
　㈥原告雖主張，舉發機關跟監對其騷擾云云。惟按當事人主張
    有利於己之事實者，就其事實有舉證之責任，民事訴訟法第
    277條前段定有明文。又上開規定依行政訴訟法第237條之9
    、第236、第136條之規定，於交通事件準用之。而原告就上
    開事實迄未能舉證以實其說，而舉發員警經過一定之考選資
    格與專業訓練，且其執法之對象係不特定之大眾，經立法政
    策考量結果，原則上執法人員立場具有客觀、公正與公平之
    特質，而無故意偏頗之虞。復參酌舉發通知單及舉發警員身
    為執法人員與原告並不相識、亦無任何仇隙，或有何糾葛之
    利害關係，殊無甘冒偽造公文書等罪責，故為虛偽情事誣陷
    不利於原告之必要與事理，原告前揭所辯，尚難採信。是原
    告上開主張，尚不足採。
五、綜上所述，原告於事實概要欄所載時、地，有如事實概要欄
    所示之違規行為，事證明確，經被告於110年4月8日依道交
    條例第31條之1第2項規定，以原處分裁處原告罰鍰1,000元
    ，核無違誤。原告訴請撤銷原處分，為無理由，應予駁回。
六、本案判決基礎已臻明確，兩造其餘攻擊防禦方法及訴訟資料
    ，經本院審核後，認與判決結果不生影響，且無調查之必要
    ，爰不一一論述及調查，併此敘明。
七、第一審裁判費為300元，依法應由敗訴之原告負擔，且係原
    告於起訴時繳納，爰確定第一審訴訟費用如主文第2項所示
    。
八、結論：原告之訴為無理由，依行政訴訟法第98條第1項前段
    、第237條之8第1項，判決如主文。
中　　華　　民　　國　　110 　年　　12　　月　　22　　日
                  行政訴訟庭　法　官　徐  培  元
上為正本係照原本作成。
如不服本判決，應於判決送達後20日內，向本院提出上訴狀並表
明上訴理由（原判決所違背之法令及其具體內容或依訴訟資料可
認為原判決有違背法令之具體事實），其未載明上訴理由者，應
於提出上訴後20日內向本院補提理由書（上訴狀及上訴理由書均
須按他造人數附繕本，如未按期補提上訴理由書，則逕予駁回上
訴），並應繳納上訴裁判費新臺幣750元。
中　　華　　民　　國　　110 　年　　12　　月　　22　　日
                              書記官  吳  文  彤